# 求助陈版主，公允价值计量的投资性房地产处置的问题。

提问人：sherry_hyx 时间：2011-04-07 22:06:53
陈版主，想请教一下，子公司有以公允价值计量的投资性房地产，原转换日计入资本公积的金额，在处置子公司的时候是应该计入投资收益还是可以直接调整未分配利润，中国企业会计准则与HK GAAP的会计处理是否存在差异？谢谢~~
[ 本帖最后由 sherry_hyx 于 2011-4-7 22:10 编辑 ]

回答人：chenyiwei
中国准则下：因为原转换日计入资本公积的金额在处置该投资性房地产时需转入损益，所以处置子公司股权导致丧失控制权时也同样需从资本公积转入子公司股权的处置损益。 HK GAAP：根据IAS 40.61：If an owner-occupied property becomes an investment property that will be carried at fair value, an entity shall apply IAS 16 up to the date of change in use. The entity shall treat any difference at that date between the carrying amount of the property in accordance with IAS 16 and its fair value in the same way as a revaluation in accordance with IAS 16. 也就是HKFRS下是将其作为资产重估增值处理的，这部分revaluation surplus将在资产处置时直接转入留存收益而不通过利润表。因此我理解在处置子公司导致丧失控制权时，这部分revaluation surplus也是直接转入留存收益，并不构成处置损益的一部分。